# 套期保值认定

提问人：wx_6160292c64e2 时间：2022-11-03 20:29:01
请教陈版主：
背景：公司有大量的铜采购需求，每次采购 200 吨。公司在期货市场相应每次购买 100 吨的看涨期货。公司相对这 100 吨的铜期货合约采用《套期保值》会计处理。
问题：（ 1 ）请教陈版主，这个是否可以将每次采购的 200 吨中的 100 吨的部分作为被套期项目呢，进而采用套期保值的会计处理？
（ 2 ）这种情况下，套期关系的套期比例是否就是：100/100=1?
(3)利润表科目中的“净敞口套期收益”是核算什么的报表项目呢，公允价值套期的部分在公允价值变动损益核算，现金流量套期的部分在其他综合收益核算，那“净敞口套期收益”是核算什么的报表项目呢？

回答人：chenyiwei
根据《企业会计准则第 24 号——套期会计》第九条：“企业可以将下列单个项目、项目组合或其组成部分指定为被套期项目：......（三）项目名义金额的组成部分，即项目整体金额或数量的特定部分，其可以是项目整体的一定比例部分，也可以是项目整体的某一层级部分。若某一层级部分包含提前还款权，且该提前还款权的公允价值受被套期风险变化影响的，企业不得将该层级指定为公允价值套期的被套期项目，但企业在计量被套期项目的公允价值时已包含该提前还款权影响的情况除外。......”因此以“每次采购的 200 吨中的 100 吨的部分作为被套期项目”是允许的。
具体运用请参考准则应用指南。
2 、“净敞口套期损益”科目系核算净敞口套期下被套期项目累计公允价值变动转入当期损益的金额或现金流量套期储备转入当期损益的金额。一般的套期损益不列入此项目。会计科目的选择问题可参考套期会计准则的应用指南中的相应内容。